臺灣臺北地方法院民事判決
109年度訴字第8169號
原      告
即反訴被告  模懋實業股份有限公司

法定代理人  李漢章  
訴訟代理人  卓家立律師
            謝瑋玲律師
            陳彥廷律師
被      告
即反訴原告  厚生堂國際有限公司

法定代理人  邱俊亮  
訴訟代理人  陳德峯律師
            朱正聲律師
            紀茂盛  

上列當事人間請求返還借款事件，本院於民國111年1月19日言詞
辯論終結，判決如下：
    主      文
一、被告應給付原告新臺幣3,500,000元，及自民國106年8月7日
    起至清償日止，按週年利率5％計算之利息。
二、本訴訴訟費用由被告負擔。
三、本判決第一項於原告以新臺幣1,167,000元為被告供擔保後
    ，得假執行。但被告如以新臺幣3,500,000元為原告預供擔
    保，得免為假執行。
四、反訴原告之訴及其假執行之聲請均駁回。
五、反訴訴訟費用由反訴原告負擔。
    事實及理由
壹、程序方面：
一、原告即反訴被告模懋實業股份有限公司（下稱模懋公司）提
    起本訴，請求被告即反訴原告厚生堂國際有限公司（下稱厚
    生堂公司）返還借款。厚生堂公司則提起反訴，請求模懋公
    司償還質物抵償借款後之殘值，經核本訴、反訴訴之標的及
    其防禦方法相互牽連，得行同種程序，且反訴並非專屬其他
    法院管轄之訴訟，依民事訴訟法第259條、第260條規定，應
    准許厚生堂公司提起反訴。
二、厚生堂公司提起反訴時，是依民法第893條第2項、第873條
    之1第2項規定請求（見本院卷第107頁），嗣追加民法第179
    條、第184條第1項前段為請求權基礎（見本院卷第301、322
    頁），核其追加前後訴之基礎事實同一，依民事訴訟法第25
    5條第1項第2款規定，應准許厚生堂公司為訴之追加。
貳、實體方面：
一、本訴部分：
　㈠模懋公司主張：厚生堂公司於民國103年8月6日簽訂借貸契約
    書，向模懋公司無息借款新臺幣（下同）4,500,000元，厚
    生堂公司並於103年間陸續將口罩652,000片質押予模懋公司
    ，作為擔保（下稱系爭口罩）。兩造原約定借款應於2年內
    即105年8月6日以前清償完畢，但借款屆期時，厚生堂公司
    僅償還250,000元。兩造嗣於105年9月11日合意展延借款期
    間，約定厚生堂公司應於7日內返還750,000元，並於106年8
    月6日返還餘款3,500,000元。惟厚生堂公司僅依約清償前述
    750,000 元，並未按期給付餘款3,500,000元。又系爭口罩
    僅屬環保口罩，並無任何醫療器材包裝上應有之標示，且因
    厚生堂公司檢舉系爭口罩超過5年之保存期限，新北市政府
    衛生局已於109年6月15日函命回收並禁止販售，模懋公司已
    遵命銷毀，故系爭口罩顯無價值可言，無從抵償借款。爰依
    消費借貸之法律關係，請求厚生堂公司償還積欠之借款本金
    3,500,000元，並依法定之週年利率5％給付利息等語。並聲
    明：⒈ 厚生堂公司應給付模懋公司3,500,000元，及自106年
    8月7日起至清償日止，按週年利率5％計算之利息。⒉願供擔
    保，請准宣告假執行。
　㈡厚生堂公司則以：系爭口罩屬於第一等級之醫療器材，但並
    非主管機關公告應刊載有效期限之醫療器材，並無有效期間
    、保存期限之限制。縱使厚生堂公司較為保守，自行設定保
    存期限，也不代表逾期即喪失效用。厚生堂公司於107年10
    月間將系爭口罩同款之口罩送請財團法人紡織產業綜合研究
    所檢驗，其細菌過濾效率仍達99.1％以上，顯然仍具效用。
    依藥事法第23條第1項第3款、第77條第1項、第79條第2項、
    110年5月1日施行之醫療器材管理法第8條第1項第3款、第55
    條第1項、第57條第1項等規定，系爭口罩經抽樣查核、檢驗
    ，如可改製使用，應由地方主管機關派員監督廠商限期改製
    ，新北市政府衛生局亦僅命模懋公司回收系爭口罩，並未命
    令銷毀，模懋公司本無自行銷毀口罩之權限。況且，模懋公
    司從未舉證其如數銷毀系爭口罩之事實，甚且有將口罩賣予
    他人之情事。因系爭口罩在市面上是以1包3片30元之價格販
    售，652,000片之價值共6,519,990元。模懋公司於109年1月
    31日發函依流質約定行使動產質權，於同年2月3日到達厚生
    堂公司時，系爭口罩之所有權已發生移轉，厚生堂公司所積
    欠之借款亦已清償完畢。模懋公司請求償還借款本息，並無
    理由等語，資為抗辯。並聲明：⒈原告之訴及假執行之聲請
    均駁回。⒉如受不利之判決，願供擔保，請准宣告免為假執
    行。
二、反訴部分：
　㈠厚生堂公司主張：模懋公司於109年1月31日發函依流質約定
    行使動產質權，於同年2月3日到達厚生堂公司時，系爭口罩
    之所有權已發生移轉，以每片10元的價值計算，當時系爭口
    罩價值共6,519,990元，只須以其中350,000片即可全部抵償
    厚生堂公司積欠之借款本金3,500,000元。剩餘的302,000片
    口罩，尚有3,019,990元之殘值，模懋公司拒絕返還，甚至
    私自將系爭口罩轉賣他人，已侵害厚生堂公司之權利，且有
    不當得利。爰依民法第893條第2項、第873條之1第2項、第1
    79條、第184條第1項前段規定，請求擇一判命模懋公司返還
    系爭口罩之殘值。並聲明：⒈反訴被告應給付反訴原告3,019
    ,990元，及自民事答辯暨反訴狀送達翌日起至清償日止，按
    週年利率5％計算之利息。⒉願供擔保，請准宣告假執行。
　㈡模懋公司則以：系爭口罩交付時，只以紙箱、透明塑膠袋包
    裝，並無任何醫療器材應有之標示，依厚生堂公司當時之說
    明，其性質為一般環保口罩。又厚生堂公司既自行向新北市
    政府衛生局檢舉系爭口罩屬於已逾保存期限之醫療器材，系
    爭口罩依法顯然不得在市面上販賣。厚生堂公司前後說詞反
    覆，從未證明系爭口罩在109年2月3日行使質權時之價值為
    何，亦未證明模懋公司有將系爭口罩轉賣他人，或模懋公司
    受有何等利益、厚生堂公司受有何等損害之事實。因此，厚
    生堂公司請求償還系爭口罩之殘值，自無理由等語。並聲明
    ：⒈反訴原告之訴及其假執行之聲請均駁回。⒉如受不利之判
    決，願供擔保，請准宣告免為假執行。
三、本院之判斷：
  ㈠兩造間借貸契約與擔保品內容：
　　⒈按稱消費借貸者，謂當事人一方移轉金錢或其他代替物之
      所有權於他方，而約定他方以種類、品質、數量相同之物
      返還之契約；借用人應於約定期限內，返還與借用物種類
      、品質、數量相同之物，民法第474條第1項、第478條前
      段定有明文。
　　⒉查厚生堂公司於103年8月6日簽訂借貸契約書，向模懋公司
      無息借款4,500,000元，模懋公司已如數交付借款。厚生
      堂公司依約應提供3項擔保：
　　  ⑴兩造間借貸契約第2條第1項約定，厚生堂公司及其法定
        代理人邱俊亮應共同簽發之下開2張本票交予模懋公司
        。厚生堂公司已依約交付，但模懋公司迄今並未行使本
        票債權。
編號 發票人 受款人 本票號碼 面額 發票日 到期日 1 厚生堂公司 邱俊亮 模懋 公司 TH035759 3,500,000元 103年8月6日 105年8月6日 2   TH035760 1,000,000元 103年8月6日 105年8月6日 
      ⑵兩造間借貸契約第2條第2項約定，邱俊亮為專利證書號I
        309577號之專利權人，其同意以該專利權作為借款之擔
        保，厚生堂公司如未能清償全部借款時，模懋公司得就
        未償還之部分，要求依照比例擁有擔保品之權利。不過
        ，邱俊亮迄今尚未將該專利權讓與模懋公司。
      ⑶兩造間借貸契約第2條第3項約定，厚生堂公司額外提供
        一批立體口罩成品與模懋公司作為擔保，如厚生堂公司
        未能如期全數清償時，模懋公司取得按比例之擔保品所
        有權。嗣厚生堂公司已依約於103年間陸續將系爭口罩6
        52,000片質押予模懋公司作為擔保。
　　⒊兩造原約定借款應於2年內即105年8月6日以前清償完畢，
      但借款屆期時，厚生堂公司僅償還250,000元，兩造嗣於1
      05年9月11日合意展延借款期間，約定厚生堂公司應於7日
      內返還750,000元，並於106年8月6日返還餘款3,500,000
      元。惟厚生堂公司僅依約清償前述750,000元，並未按期
      給付餘款3,500,000元。
　　⒋上開事實為兩造所不爭執（見本院卷第370頁），且有借貸
      契約書、擔保本票2紙、匯款申請書、借貸契約展延同意
      書等件在卷可詳（見本院卷第21-29頁），堪予認定。
  ㈡模懋公司依流質約定行使系爭口罩之動產質權後，其借款債
    權仍未獲清償。厚生堂公司亦無從請求返還剩餘之價值：
　　⒈按稱動產質權者，謂債權人對於債務人或第三人移轉占有
      而供其債權擔保之動產，得就該動產賣得價金優先受償之
      權；質權所擔保者為原債權、利息、遲延利息、違約金、
      保存質物之費用、實行質權之費用及因質物隱有瑕疵而生
      之損害賠償，民法第884條、第887條第1項前段定有明文
      。又約定於債權已屆清償期而未為清償時，質物之所有權
      移屬於質權人者，質權人請求出質人為質物所有權之移轉
      時，質物價值超過擔保債權部分，應返還出質人，不足清
      償擔保債權者，仍得請求債務人清償，此觀民法第893條
      第2項、第873條之1第2項亦明。觀諸民法第873條之1之立
      法理由第4項可知，該項明定抵押物價值估算之基準時點
      ，為抵押權人請求抵押人為抵押物所有權之移轉時，以杜
      抵押物價值變動之爭議。在動產質權之情形，依民法第89
      3條第2項準用第873條之1規定時，亦應以質權人請求為質
      物所有權之移轉時，作為估價之基準時點，始可落實其立
      法旨趣。
　　⒉就本件質物系爭口罩652,000片之估價基準時點，厚生堂公
      司原本雖主張應以106年8月6日借款屆期時為準（見本院
      卷第106頁），但嗣後已改為主張以109年2月3日原告依照
      流質約定行使質權之函文到達時為準（見本院卷第323頁
      ），兩造於爭點整理時，亦同意將「原告已於109 年1月3
      1日發函予被告，行使動產質權，於同年2月3日到達被告
      （見本院卷第31-37頁），故系爭口罩之所有權於109年2
      月3日移轉於原告」一節列為不爭執事項，並將「系爭口
      罩於109年2月3日之價值多少？抵償被告積欠之欠款3,500
      ,000元本息後，有多少剩餘價值？」一節列為爭點（見本
      院卷第370-371頁），可見兩造均同意以109年2月3日作為
      基準時點，來認定系爭口罩之價值。
　　⒊查兩造借貸契約第2條第2項約定中提及之專利證書號I3095
      77號之口罩專利權，申請人、發明人是邱俊亮，專利名稱
      是「口罩之組合及其製造方法」，又厚生堂公司另經衛生
      福利部於103年10月8日核發衛部醫器製壹字第005415號醫
      療器材許可證，其中文品名為「"厚生堂"醫用口罩（未滅
      菌）」、英文品名為「DHT mask（Non Sterile）」，屬
      於第一等級、第I類：一般及整形外科手術裝置，該許可
      證之有效日期至108年10月8日止。厚生堂公司並有將「DH
      T 99.99 mask」註冊為商標。上開各情，有全球專利檢索
      系統查詢畫面、醫療器材許可證、衛生福利部食品藥物管
      理署西藥、醫療器材、化妝品許可證詳細內容、商標註冊
      證在卷可查（見本院卷第141-142、151、203、311頁）。
      經核，模懋公司提供之系爭口罩照片，與上開專利主要圖
      示大致相符，可見系爭口罩應是上述專利、許可證所指之
      「"厚生堂"醫用口罩」，屬於醫療器材。借貸契約書及附
      件「環保立體口罩貨運計畫」中未載明系爭口罩是醫療器
      材，應該是因為締約當時衛生福利部尚未核發醫療器材許
      可證，故未使用「醫療器材」之用詞。至於該附件名稱寫
      作「環保立體口罩貨運計畫」，或許是標榜系爭口罩之製
      程、材料較為環保，未必表示該口罩僅能供清潔業使用而
      不是醫療器材。因此，系爭口罩應屬醫療器材無誤。
　　⒋兩造在借貸契約書第4至7條另有約定系爭口罩如何包裝、
      出售、並分配價金之事宜，其中第7條第1、2項固然約定
      ：「一、乙方［即厚生堂公司］銷售成本：新台幣貳拾元／
      袋。 乙方預定之出廠售價：新台幣參拾元／袋［即3片，參
      第4條］。二、若成交價為新台幣貳拾元至參拾元／袋，則
      成交價扣除乙方成本新台幣貳拾元／袋與甲方［即模懋公司
      ］先墊付之再加工包裝費用後，甲方及乙方各分配50％之紅
      利」（見本院卷第22頁）。據此可知，系爭口罩在交付時
      尚未包裝完成，兩造始約定將系爭口罩包裝後再行出售。
      因此，系爭口罩只以塑膠袋、紙箱包裝，尚無產品標示，
      雖有外觀照片可詳（見本院卷第143-150頁），但這只能
      證明當時系爭口罩尚待包裝而已，不代表系爭口罩絕對不
      是醫療器材。另一方面，上述約定中每袋30元、20元只是
      預估的售價，無法證明系爭口罩在締約當時確實有每袋3
      片30元之價值，從文義來看，模懋公司也沒有同意將來依
      照流質約定行使動產質權時，必須以每袋3片30元（即每
      片10元）作為估價標準。
　　⒌系爭口罩於109年2月3日時，已逾5年之保存期限，屬於超
      過保存期限的不良醫療器材，並無交易價值：
　　　⑴在藥事法上，超過有效期間或保存期限的醫療器材，屬
        於不良醫療器材，販賣、供應、調劑、運送、寄藏、牙
        保、轉讓或意圖販賣而陳列該種不良醫療器材者，處30
        ,000元以上20,000,000元以下罰鍰，其藥物管理人、監
        製人，亦處以相同的罰鍰；此外，直轄市或縣（市）衛
        生主管機關並應公告其公司或商號之名稱、地址、負責
        人姓名、藥物名稱及違反情節，其情節重大或再次違反
        者，得廢止其各該藥物許可證、藥物製造許可及停止其
        營業，此有藥事法第23條第3款、第90條第2項、第3項
        、第78條第1項第3款規定可據。超過有效期間或保存期
        限的不良醫療器材，依法既不得販賣，自無交易價值可
        言。又醫療器材管理法雖已於110年5月1日施行，但系
        爭口罩之處置當時均適用藥事法，故以下僅探討藥事法
        及相關子法的規定。
　　　⑵新北市政府衛生局在109年6月15日以新北衛食字第10910
        55709號函通知模懋公司：其未領有醫療器材販賣業藥
        商許可執照，疑似販售已逾保存期限之「"厚生堂"醫用
        口罩（未滅菌）」，違反藥事法規定，命令模懋公司應
        於文到3日內提具「回收計畫書（包括受影響之產品批
        號、運銷記錄）」，於109年7月15日前檢送回收成果報
        告書（其回收紀錄，應追溯至最下游醫療機構及藥局）
        ，且模懋公司如欲販售醫療器材，應持有醫療器材販賣
        業藥商許可執照後始得販售，切勿販售逾期醫療器材等
        語（見本院卷第137-139、235-237頁）。又該函文說明
        第五點已敘明，新北市政府衛生局函請厚生堂公司說明
        案情，厚生堂公司函復說明略以：「本公司將該批口罩
        存放於模懋公司即已告知有效期限，甚至於109年2月4
        日時再以存證信函之方式告知模懋公司該批口罩因已存
        放五年之久，須經檢測方可驗明功效，甚至要做二次加
        工才能發揮口罩之效果等語。」（見本院卷第236頁）
        。據此，新北市政府衛生局是依厚生堂公司之說明，將
        系爭口罩認定為超過保存期限的不良醫療器材。
　　　⑶厚生堂公司之訴訟代理人紀茂盛於本院準備程序明確陳
        稱「保存期限就是五年，被告是生產後即交貨，自交貨
        時起算。」（見本院卷第165頁），參以厚生堂公司於1
        09年2月4日寄予模懋公司之存證信函亦載明：「貴公司
        縱取得該立體口罩之所有權，亦不能販售，理由如下：
        ⑴該口罩並沒有出廠證，貴公司即不能出售。⑵貴公司亦
        非從事口罩買賣之業者，不能販售。⑶該批口罩存放於
        貴公司已達五年之久，貴公司是否有妥適的保存，該口
        罩且含有特殊材料，必須要經過檢測方可驗明功效，否
        則該材料是否有效，尚非無疑⑷該口罩若要出售，須再
        重新添加特殊材料。作二次加工，才能發揮該口罩之抗
        疫效果，否則，冒然出售不僅不能達成抗疫之效果，且
        會造成消費者傷害，有損本公司之商譽。」（見本院卷
        第109-114頁）。據此，厚生堂公司確實也指陳系爭口
        罩超過保存期限，已經喪失功效，非經二次加工，不能
        過濾細菌、病毒。
　　　⑷又行政院衛生署（今衛生福利部）雖曾於97年4月10日以
        衛署藥字第0970310904號公告：「除衛生套、衛生棉塞
        、滅菌類、植入類及體外診斷試劑之醫療器材外，其餘
        之醫療器材得免於標籤、仿單或包裝上刊載有效期間或
        保存期限。」（見本院卷第303頁），但這只是「免予
        刊載」，並非「沒有有效期間或保存期限」。實際上，
        醫療器材不可能永垂不朽，其作用、功效、安全性通常
        隨著時間漸漸衰退，因此需要設定有效期間或保存期限
        ，以確保民眾的健康與安全。正因為如此，藥事法才將
        超過保存期限的醫療器材界定為不良醫療器材，以行政
        罰禁止交易。厚生堂公司以上述衛生署公告，辯稱：系
        爭口罩並無有效期間、保存期限之限制，逾期並未喪失
        效用云云，顯與該公司先前寄發的存證信函、陳報予新
        北市政府衛生局的函文相互矛盾，不可採信。
　　　⑸直轄市或縣 (市) 衛生主管機關就不良醫療器材部分，
        得先行就地封存，並抽取樣品予以檢驗後，再行處理，
        其對衛生有重大危害者，應於報請中央衛生主管機關核
        准後，沒入銷燬之；查獲之不良醫療器材，如係本國製
        造，經檢驗後仍可改製使用者，應由直轄市或縣 (市) 
        衛生主管機關，派員監督原製造廠商限期改製；其不能
        改製或屆期未改製者，沒入銷燬之，藥事法第77條第1
        項、第79條第2項雖有明文規定。然而，系爭口罩必須
        依上述規定，在地方主管機關檢驗並監督改製後，始能
        重新販賣，否則仍屬不得販賣之物品，於市場上難認有
        何交易價值。新北市政府衛生局既以110年4月14日新北
        衛食字第1100640387號函明確函復本院：該局並未檢驗
        系爭口罩（見本院卷第233頁），可見系爭口罩顯然未
        經地方主管機關檢驗，不具備改製的前提。至於厚生堂
        公司所提出之財團法人紡織產業綜合研究所107年10月2
        4日試驗報告中（見本院卷第197-198頁），並未記載送
        驗口罩、批號，無從認定型號、出廠時間與系爭口罩相
        同；其收件日期是107年10月9日、出具報告的日期則是
        同年月24日，尚在5年的保存期限以內，但本件流質時
        是109年2月3日，已逾保存期限，且距離檢驗時已經超
        過1年，該報告顯然已經過時，不能採用；況且，藥事
        法規定必須是由地方主管機關檢驗，厚生堂公司自行送
        請鑑定，自與該規定不符。因此，系爭口罩未經實際檢
        驗、改製，依法仍屬不能販賣之物，不能認定有何價值
        。
　　　⑹至於模懋公司法定代理人李漢章雖於109年1月28日傳送L
        INE訊息予邱俊亮稱：「會恐嚇你的人，才是會幫你的
        人，你傻傻的」、「愛面子就去，死一死」、「請給我
        這批口罩的規格，」、「還有他的特色」、「他的防護
        效果到哪一個等級」、「我這一波，看看能不能幫你解
        決問題」、「一個要賣15元，就要走零售路線」、「我
        們來商量一下，包裝袋怎麼做如何標示」、「我說過，
        不會害你的人是我」等語，有訊息截圖在卷可詳（見本
        院卷第313頁），然而，這是在模懋公司行使流質約定
        前的協商經過，李漢章既然特意向邱俊亮詢問，顯然李
        漢章當時並不瞭解系爭口罩的規格、防護效果。又厚生
        堂公司交付系爭口罩時，既未完成包裝，亦無標示保存
        期限，模懋公司、李漢章自然無從查知保存期限。至於
        厚生堂公司雖辯稱其於締約當時已經告知保存期限，卻
        未提出任何客觀證據，無從採信。因此，李漢章所稱「
        一個要賣15元」，只是他當時基於錯誤或不完全的認知
        ，在主觀上期待、計畫對外出售的價格，並非經過充分
        考量、評估後，為行使流質約定所作的估價，不能據以
        認定系爭口罩於109年2月3日之客觀交易價值。
　　　⑺據此，系爭口罩於109年2月3日時，已經超過5年的保存
        期限，屬於超過保存期限的不良醫療器材，並無交易價
        值，依法不得販賣，並無交易價值。
　　⒍系爭口罩於109年2月3日時既無價值，模懋公司行使流質約
      定，其借款債權仍未獲清償。厚生堂公司亦無從請求返還
      剩餘之價值。
　㈢厚生堂公司積欠借款本金3,500,000元，未據清償。模懋公司
    依消費借貸之法律關係，請求返還，自屬有據。又給付有確
    定期限者，債務人自期限屆滿時起，負遲延責任；遲延之債
    務，以支付金錢為標的者，債權人得請求依法定利率即週年
    利率5％計算之遲延利息，民法第229條第1項、第233條第1項
    、第203條亦有明定。兩造間借貸契約第1條第1項雖約定借
    款是「無息」（見本院卷第21頁），但這只是代表在借款期
    間內不計算利息而已，並未排除遲延利息之適用。厚生堂公
    司已經逾越106年8月6日之清償期，仍未還款，應負給付遲
    延之責任。模懋公司依上開規定，請求厚生堂公司就所欠借
    款本金，自清償期屆至翌日即106年8月7日起，按週年利率5
    ％給付遲延利息，自屬有據。
　㈣厚生堂公司之反訴請求，均無理由：
　　⒈系爭口罩於109年2月3日已無價值，厚生堂公司依民法第89
      3條第2項、第873條之1第2項規定，請求返還殘值本息，
      自無理由。
　　⒉按因故意或過失，不法侵害他人之權利者，負損害賠償責
      任，民法第184條第1項前段定有明文。所謂權利，是指法
      典（包括委任立法之規章）、習慣法、習慣、法理及判例
      等所明確承認的權利，該權利必須具有典型的社會公開性
      ，始足當之。又無法律上之原因而受利益，致他人受損害
      者，應返還其利益，民法第179條定有明文。厚生堂公司
      依上述侵權行為、不當得利之法律關係，請求損害賠償、
      返還利益，應就各項權利要件事實負舉證責任。
　　⒊厚生堂公司於103年間將系爭口罩652,000片出質並交付予
      模懋公司，嗣新北市政府衛生局於109年3月間查核時，在
      模懋公司僅發現72,000片，有該局109年6月15日函文說明
      四可詳（見本院卷第137-138、235-236頁），又模懋公司
      曾無償提供訴外人必賣農牧科技股份有限公司（下稱必賣
      公司）16,000片，必賣公司於109年7月間剩餘4,000片，
      已經交回予模懋公司，模懋公司另曾無償提供訴外人陳伊
      芳口罩8,000片，陳伊芳於109年7月間已無剩餘等情，則
      有模懋公司109年6月17日醫材回收作業計畫書、必賣公司
      、陳伊芳簽署之回條在卷可查（見本院卷第241-242、245
      -246頁）。至於剩餘556,000片，模懋公司則在醫材回收
      作業計畫書中陳明已經報廢，目前並無事證顯示模懋公司
      之說法為虛偽。該醫材回收作業計畫是係依新北市政府前
      述109年6月15日函文之命令所提出，雖計畫書中「三、回
      收原因」之「㈠依據」誤載發文日期為「109年6月22日」
      （見本院卷第245頁），但後附文號與新北市政府前述109
      年6月15日函文相符，並無厚生堂公司所辯：依據尚未發
      文即未來之主管機關函文辦理回收銷毀事宜之情事（見本
      院卷第408-409頁），無從認為虛偽。其後，模懋公司已
      將庫存之72,000片、必賣公司繳回之4,000片，合計76,00
      0片口罩銷毀，有模懋公司109年7月14日醫材回收成果報
      告書、垃圾清運照片在卷可詳（見本院卷第239-240、243
      -244頁）。目前，並無證據顯示模懋公司仍然留有系爭口
      罩。
　　⒋訴外人陳嘉和雖曾於109年2月10日在「筆電3C達人直播拍
      賣網」上販賣「醫療級口罩」，其廣告文宣中有「DHT 99
      .99」字樣，且其商品照片與系爭口罩外型相似，有臉書
      貼文、直播截圖畫面在卷可詳（見本院卷第199-201頁）
      ，陳嘉和曾因違反傳染病防治法等案件，被檢調偵查，經
      臺灣臺北地方檢察署檢察官以109年度偵字第8506號以罪
      嫌不足為由，為不起訴處分確定在案（見本院卷第209-21
      1頁），但是，該案被告及證人均未明白供陳所販賣口罩
      之來源為何（詳偵卷影本內筆錄）。此外，厚生堂公司雖
      另提出臉書截圖，指出其他販售與類似系爭口罩商品之網
      路賣家是從訴外人均展國際貿易有限公司（下稱均展公司
      ）處買受（見本院卷第207-208頁），但該等賣家並無明
      確說明所販賣的商品規格，從截圖中的商品照片，無法確
      認與系爭口罩是否相同，本院函詢均展公司後，該公司亦
      函復否認有販賣「DHT 99.99」立體口罩之事實（見本院
      卷第251頁），是以，此部分事實如何，並不明確。從現
      有證據，無法認定模懋公司有將系爭口罩變賣得利的事實
      。
　　⒌況且，模懋公司於109年2月3日依流質約定行使動產質權後
      ，已取得系爭口罩之所有權，嗣後銷毀系爭口罩，均是行
      使其處分權能，並無侵害厚生堂公司權利之處。
　　⒍據此，厚生堂公司主張模懋公司私自變賣、擅自銷毀系爭
      口罩，構成侵權行為、不當得利，卻未敘明其有何權利受
      到侵害，亦未證明自己受有何等損害、或模懋公司受有何
      等利益，自然不足採信。
四、綜上所述：
　㈠模懋公司本訴依消費借貸之法律關係，請求厚生堂公司償還
    積欠之借款本金3,500,000元，及自106年8月7日起至清償日
    止，按週年利率5％計算之利息，為有理由，應予准許。
　㈡厚生堂公司反訴依民法第893條第2項、第873條之1第2項、第
    179條、第184條第1項前段規定，請求模懋公司給付3,019,9
    90元本息，為無理由，應予駁回。
五、就本訴模懋公司勝訴部分，兩造均陳明願供擔保，聲請宣告
    准予、免為假執行，核無不合，爰分別酌定相當之擔保金額
    宣告之。至就反訴部分，厚生堂公司之訴既經駁回，其假執
    行之聲請亦失所附麗，應併予駁回。
六、本件事證已臻明確，兩造其餘主張、攻擊防禦方法及所提證
    據，經審酌後認於本件判決結果不生影響，爰不逐一論駁，
    併此敘明。
七、據上論結，本件模懋公司之本訴為有理由，厚生堂公司之反
    訴為無理由，依民事訴訟法第78條、第390條第2項、第392
    條第2項，判決如主文。
中　　華　　民　　國　　111 　年　　2 　　月　　16　　日
                  民事第三庭  審判長法　官　方祥鴻
　　　　　　　　　　　　　　　　　　法　官　黃鈺純
　　　　　　　　　　　　　　　　　　法　官　王沛元
以上正本係照原本作成。
如對本判決上訴，須於判決送達後20日內向本院提出上訴狀。如
委任律師提起上訴者，應一併繳納上訴審裁判費。
中　　華　　民　　國　　111 　年　　2 　　月　　16　　日
                                    書記官  顏莉妹